【裁判字號】    92,易,511
【裁判日期】    920711
【裁判案由】    竊盜
【裁判全文】
臺灣臺南地方法院刑事判決                          九十二年度易字第五一一號
    公  訴  人  臺灣台南地方法院檢察署檢察官
    被      告  甲○○
右列被告因竊盜等案件，經檢察官提起公訴（九十二年度營偵字第四七五號），及移
左：
    主  文
甲○○連續竊盜，累犯，處有期徒刑伍月，如易科罰金，以參佰元折算壹日。
    事  實
一、甲○○有曾於民國八十八年間因竊盜案件，經本院判處有期徒刑九月確定，並於
    八十九年八月二十七日執行完畢。詎渠復基於概括犯意，連續意圖為自己不法之
    所有：
（一）於九十二年二月二十二日凌晨零時許，在屏東縣東港鎮○○○○街道旁，見登
      記車主為丙○○○，而為謝東益所持有之前於九十二年一月三十日上午十時許
      ，在高雄市○鎮區○○里○○○路一巷十六號為不詳人所竊取，而停放在上址
      之車號ＬＲＵ─０一三號重機車（約值新台幣三千元）鑰匙未取下，即竊取前
      開機車並供己騎用。
（二）於同年三月二十三日上午八時五十分許，騎乘前開竊得之ＬＲＵ─０一三號機
      車至台南縣北門鄉鯤江村九六七號南鯤鯓廟旁，見乙○○所有之車號ＴＰ─九
      六四０號自小客車車門未上鎖，竟進入車內竊取乙○○所有之國道高速公路回
      數票五張（價值新台幣二百元）置於口袋內，適為乙○○發覺並與南鯤鯓廟警
      衛洪丁宗合力將甲○○制服且報警處理。警方到達後並自甲○○口袋內扣得前
      開所竊取之回數票五張。
（三）於九十二年二月二十五日下午約十三時許，見丁○○屏東縣佳冬鄉佳和村一八
      四號住宅屋內無人且未上鎖，竟無故侵入丁○○上開住宅內，並打開抽屜欲搜
      尋竊取財物，惟未發現值錢物品，乃坐於地上休息。嗣於同日下午十四時十分
      許，適丁○○返家發現上情而未竊得財物。
二、案經台南縣警察局學甲分局報請臺灣臺南地方法院檢察署檢察官偵查起訴，及丁○○訴由屏東縣警察局仿寮分局報請臺灣屏東地方法院檢察署檢察官偵查後移送
    併案審理。
    理  由
一、訊據被告甲○○坦承有前開犯罪事實（一）、（二）所載之犯行，核與被害人乙○○、謝東益所述情節相符，並有贓物認領保管單一紙、機車照片三幀、車籍查
    詢認可資料一紙附卷可稽。另被告雖矢口否認有前開犯罪事實（三）所載之犯行
    ，辯稱：因他當時生病感冒，人很痛苦，覺得很口渴，到上址問有無人在，沒有
    人回應，因門沒有鎖他就進去，因生病身體不支，就躺在地上睡覺，結果主人回
    來把他當成小偷云云。惟查：依卷附照片所示，告訴人丁○○上開住宅屋外尚有
    足以遮風蔽雨之騎樓及棚架，苟被告僅係單純欲休息，則大可在屋外休息，何需
    侵入他人屋內，且係在二樓而非逕在一樓休息？再告訴人丁○○於警訊時供稱被
    告打開他家的抽屜，進屋翻箱倒櫃，空手進屋行竊；於本院亦証稱他發現被告時
    ，被告坐在二樓房間地毯上，背對著他，他不清楚他有無再睡覺，他叫被告起來
    ，並問被告為何進來，被告說已幾天未睡覺，以為那是無人居住的房子。他問屋
    內有家具設備及衣服每個月大約會住在上址四、五天。他一樓房間有被翻動的跡
    象，到二樓去，才發現被告等語。參諸卷附照片所示告訴人丁○○上開住宅內書
    桌抽屜已被打開等情，被告應係無故侵入告訴人丁○○上開住宅內，並打開抽屜
    欲搜尋竊取財物，惟未發現值錢物品。從而，被告前開所辯，尚不足採。本件事
    證明確，被告前開竊盜犯行洵堪認定。
二、核被告所為，前開犯罪事實（一）、（二）部分係犯刑法第三百二十條第一項之
    竊盜罪；前開犯罪事實（三）部分係犯刑法第三百二十條第二項、第一項之竊盜
    未遂罪及同法第三百零六條第一項之無故侵入住宅罪。被告先後多次竊盜、竊盜
    未遂犯行，時間緊接，罪名與犯罪構成要件相同，顯係基於概括犯意為之，應依
    連續犯之規定論以一連續竊盜（既遂）罪，並加重其刑。再被告所犯前開連續竊
    盜罪與無故侵入住宅罪間有方法結果之牽連關係，應依刑法第五十五條規定，從
    一重之連續竊盜罪處斷。起訴書雖未載被告前開犯罪事實（三）部分犯行，惟部
    分與原起訴部分有連續犯及牽連犯之裁判上一罪關係，並經告訴人丁○○訴由屏
    東縣警察局仿寮分局報請臺灣屏東地方法院檢察署檢察官偵查後移送本院併案審
    理，本院自得併予審酌，附此敘明。又被告曾於八十八年間因竊盜案件，經本院
    判處有期徒刑九月確定，並於八十九年八月二十七日執行完畢，有台灣台南地方
    法院檢察署刑案資料查註紀錄表及台灣高等法院被告全國前案紀錄表各一紙在卷
    可按，其於五年內再犯本件有期徒刑以上之罪，為累犯，應依刑法第四十七條規
    定，遞加重其刑。爰審酌被告有多次犯罪前科，品行不佳、不以正途取利，竟竊
    取他人之財物、所竊得之財物價值尚小，犯罪所生危害不大，及其犯罪之手段與
    犯後態度等一切情狀，量處如主文所示之刑，並諭知易科罰金之折算標準示懲。
三、據上論斷，應依刑事訴訟法第二百九十九條第一項前段，刑法第五十六條、第三
    百二十條第一項、第三百零六條第一項、第四十七條、第四十一條第一項前段，
    罰金罰鍰提高標準條例第一條前段、第二條，判決如主文。
本件經檢察官劉聰熙到庭執行職務
中      華      民      國      九十二  年      七      月      十一    日
                                臺灣臺南地方法院刑事第三庭
                                    法  官    鄭  文  祺
右正本證明與原本無異。
如不服本判決，應於判決送達後十日內向本院提出上訴狀( 應附繕本 )。
                                    書記官    楊  宗  哲
中      華      民      國      九十二  年      七      月      十四    日
附錄本案論罪科刑法條全文：
刑法第三百二十條第一項
(普通竊盜罪、竊佔罪)
意圖為自己或第三人不法之所有，而竊取他人之動產者，為竊盜罪，處五年以下有期
徒刑、拘役或五百元以下罰金。


司法院資訊處製作；財團法人民間司法改革基金會備份。
